臺灣高等法院臺中分院刑事判決
110年度上更一字第49號
上  訴  人  
即  被  告  王瑞揚
選任辯護人  蔡慶文律師（法扶律師）                  
上列上訴人即被告因違反毒品危害防制條例案件，不服臺灣臺中
地方法院108年度訴字第643、1326號中華民國109年2月13日第一
審判決（起訴案號：臺灣臺中地方檢察署107年度偵字第22232、
23669號；追加起訴案號：108年度偵字第11612、12929、12930
號），提起上訴，本院判決（109年度上訴字第927、928號）後
，經最高法院就第一審判決附表一編號5、6、7部分撤銷發回更
審，本院更行判決如下：
    主  文
原判決關於附表一編號5、6、7部分均上訴駁回。
王瑞揚犯如附表一編號5、6、7所示三罪所處之刑，應執行有期
徒刑捌年貳月。
    事  實
一、王瑞揚知悉海洛因、甲基安非他命分別為毒品危害防制條例
    所規定之第一級毒品、第二級毒品，不得非法持有、販賣，
    竟各基於販賣第一級毒品、第二級毒品以營利之犯意，分別
    於附表一編號5至7（附表一其餘編號部分已判決確定）所示
    之時間、地點，與附表一編號5至7所示購毒者聯絡碰面，而
    販賣如附表一編號5至7所示毒品海洛因、甲基安非他命予購
    毒者（詳細交易對象、時間、地點、交易數量、交易金額，
    如附表一編號5至7所示）。嗣臺灣臺中地方檢察署檢察官指
    揮司法警察實施通訊監察，且經員警於民國107年8月4日持
    檢察官核發之拘票拘提王瑞揚到案，並扣得APPLE廠牌行動
    電話1支（插用門號0000000000號SIM卡1張，即原判決附表
    四編號8、10所示之物）及由臺灣彰化地方檢察署檢察官指
    揮司法警察實施通訊監察，而查悉上情。 
二、案經彰化縣警察局彰化分局報告臺灣彰化地方檢察署檢察官
    陳請臺灣高等檢察署臺中檢察分署檢察長令轉臺灣臺中地方
    檢察署檢察官偵查後追加起訴。 　　 
    理  由
一、審理範圍之說明
　　本院前審（109年度上訴字第927、938號）判決後，檢察官
    及被告均提起上訴，經最高法院就第一審判決附表一編號5
    、6、7部分，撤銷發回本院，其餘上訴駁回而告確定。是本
    院審理範圍為上開經最高法院撤銷發回部分，合先敘明。
二、證據能力之說明
  ㈠按現行刑事訴訟法為保障被告之反對詰問權，排除具有虛偽
    危險性之傳聞證據，以求實體真實之發見，於該法第159條
    第1項明定被告以外之人於審判外之言詞或書面陳述，除法
    律有規定者外，不得作為證據。而刑事訴訟法第159條之1至
    第159條之4有傳聞法則之例外規定，且被告以外之人於審判
    外之陳述，雖不符該4條之規定，而經當事人於審判程序同
    意作為證據，法院審酌該言詞陳述或書面陳述作成時之情況
    ，認為適當者，亦得為證據；當事人、代理人或辯護人於法
    院調查證據時，知有第159條第1項不得為證據之情形，而未
    於言詞辯論終結前聲明異議者，視為有前項之同意，刑事訴
    訟法第159條之5定有明文。再本條之立法意旨，在於確認當
    事人對於傳聞證據有處分權，得放棄反對詰問權，同意或擬
    制同意傳聞證據可作為證據，屬於證據傳聞性之解除行為，
    如法院認為適當，則不論該傳聞證據是否具備刑事訴訟法第
    159條之1至第159條之4所定情形，均容許作為證據（最高法
    院104年度第3次刑事庭會議決議意旨、104年度台上字第209
    3號判決意旨參照）。本判決以下所引用被告以外之人於審
    判外之陳述，雖查無符合刑事訴訟法第159條之1至之4之情
    形，惟經檢察官、被告、辯護人於原審及本院準備程序、審
    理時對於證據能力均未聲明異議（見原審108年度訴字第643
    號卷〈下稱原審訴643卷〉第160、190至200頁；原審108年度
    訴字第1326號卷〈下稱原審訴1326卷〉第152至153頁，本院上
    更一卷第115至120、203至221頁），本院審酌後認為該等證
    據均為法院事實認定之重要依據，作為本案之證據均屬適當
    ，故依刑事訴訟法第159條之5規定，均具有證據能力。
  ㈡又刑事訴訟法第159條第1項所謂「被告以外之人於審判外之
    言詞或書面陳述」，並不包含「非供述證據」在內，其有無
    證據能力，自應與一般物證相同，端視其取得證據之合法性
    及已否依法踐行證據之調查程序，以資認定（最高法院97年
    度台上字第3854號判決可資參照）。另本院以下所引用之非
    供述證據，與本件事實具有自然關聯性，且核屬書證、物證
    性質，又查無事證足認有違背法定程式或經偽造、變造所取
    得等證據排除之情事，復經本院依刑事訴訟法第164條、第1
    65條踐行物證、書證之調查程序，認具有證據能力。
三、認定犯罪事實所憑之證據及理由 
  ㈠上開犯罪事實，迭據被告於警詢、偵查、原審及本院審理時
    均坦承不諱(見107年度他字第1821號卷《下稱他1821卷》第17
    3至175、206頁；108年度偵字第11612號卷《下稱偵11612卷》
    第57頁；原審訴1326卷第149至151、189、201至203頁，本
    院卷第114、212至215頁)，核與證人梁○○（見他1821卷第13
    1至140頁、157至164頁）、陳○○（見他1821卷第103至107頁
    、122至128頁）分別於警詢、偵訊時證述之內容相符，復有
    通訊監察譯文（見他1821卷第109、147至150頁）在卷可稽
    ，及APPLE廠牌行動電話1支（插用門號0000000000號SIM卡1
    張）扣案可佐，足認被告上開任意性核與事實相符，應可採
    信。
  ㈡衡以近年來毒品之濫用，危害國民健康與社會安定日益嚴重
    ，治安機關對於販賣或施用毒品之犯罪行為，無不嚴加查緝
    ，各傳播媒體對於政府大力掃毒之決心亦再三報導，已使毒
    品不易取得且物稀價昂，苟被告於有償交付毒品海洛因、甲
    基安非他命予買受人之交易過程中無利可圖，縱屬至愚，亦
    無甘冒被取締移送法辦判處重刑之危險而平白從事上開毒品
    交易之理。是其販入之價格必較其出售之價格為低，而有從
    中賺取買賣價差牟利之意圖及事實，應屬合理認定。又販賣
    毒品係違法行為，非可公然為之，而毒品亦無公定價格，係
    可任意分裝增減分量，且每次買賣之價格、數量，亦隨時依
    雙方之關係深淺、資力、需求量、對行情之認知、來源是否
    充裕、查緝是否嚴緊、購買者被查獲時供述購買對象之可能
    風險之評估等因素，而異其標準，機動調整，非可一概論之
    。從而販賣之利得，除非經行為人詳細供出各次所販賣之毒
    品之進價及售價，且數量俱臻明確外，實難察得其交易實情
    ，然販賣者從價差或量差中牟利，方式雖異，惟其販賣行為
    在意圖營利則屬同一。從而，舉凡有償交易，除足以反證其
    確係另基於某種非圖利本意之關係外，通常尚難因無法查悉
    其精確之販入價格，作為是否高價賣出之比較，諉以無營利
    之意思而阻卻販賣犯行之追訴。本案販賣第一級毒品海洛因
    、第二級毒品甲基安非他命之犯行屬重罪，如於買賣之過程
    中無利可圖，被告何必甘冒觸犯刑罰之高度風險幫助他人取
    得毒品？是依一般經驗法則，堪認被告欲從販賣第一級毒品
    海洛因、第二級毒品甲基安非他命之犯行中獲利，是被告意
    圖營利而販賣海洛因、甲基安非他命之犯意，應堪認定。
  ㈢綜上所述，本案事證已臻明確，被告上開犯行均堪認定，應
    依法論科。 
四、論罪及法律適用之說明 
  ㈠行為後法律有變更者，適用行為時之法律。但行為後之法律
    有利於行為人者，適用最有利於行為人之法律，刑法第2條
    第1項定有明文。又比較新舊法何者有利於行為人，應就罪
    刑有關及法定加減原因等一切情形，綜合其全部結果而為比
    較，再整體適用有利於行為人之法律處斷（最高法院103年
    度台上字第726號、104年度台非字第180號判決參照）。本
    案被告行為後，毒品危害防制條例第4條第1項、第2項、第1
    7條第2項規定業於109年1月15日修正，於109年7月15日施行
    ，茲比較如下：
    ⑴修正前毒品危害防制條例第4條第1項「製造、運輸、販賣
      第一級毒品者，處死刑或無期徒刑；處無期徒刑者，得併
      科新臺幣二千萬元以下罰金。」、第2項「製造、運輸、
      販賣第二級毒品者，處無期徒刑或七年以上有期徒刑，得
      併科新臺幣一千萬元以下罰金」，修正後則規定「製造、
      運輸、販賣第一級毒品者，處死刑或無期徒刑；處無期徒
      刑者，得併科新臺幣三千萬元以下罰金。」、「製造、運
      輸、販賣第二級毒品者，處無期徒刑或十年以上有期徒刑
      ，得併科新臺幣一千五百萬元以下罰金」，經比較修正前
      、後之規定，修正後之法定刑明顯提高，當以修正前之規
      定較有利於被告。
    ⑵修正前毒品危害防制條例第17條第2項規定「犯第4條至第8
      條之罪於偵查及審判中均自白者，減輕其刑」，修正後則
      規定「犯第4條至第8條之罪於偵查及歷次審判中均自白者
      ，減輕其刑」，雖修正條文之立法理由以「（毒品危害防
      制條例第17條）第2項之規範目的原在於使犯第4條至第8
      條之毒品案件之刑事訴訟程序儘早確定，並鼓勵被告自白
      認罪，以開啟其自新之路，故對犯前述罪之毒品之被告，
      於偵查及審判中均自白者，採行寬厚之刑事政策，而為應
      減輕其刑之規定。惟原所稱『審判中』，究指被告僅須於審
      判中曾有一次自白犯罪即應適用減刑規定，抑或須於歷次
      審判中均自白犯罪者始符合之？解釋上易生爭議。考量原
      立法之目的，係在使前述毒品案件之刑事訴訟程序儘早確
      定，當以被告於歷次審判中均自白犯罪者，始足當之，而
      所謂歷次審判中均自白，係指歷次事實審審級（包括更審
      、再審或非常上訴後之更為審判程序），且於各該審級中
      ，於法官宣示最後言詞辯論終結時，被告為自白之陳述而
      言。故爰修正第2項，明定於偵查及歷次審判中均自白者
      ，始減輕其刑。」等語，似僅為法條文義之明文化。惟本
      院審酌修法前之毒品危害防制條例第17條第2項既僅規定
      「審判中」，而未規定被告應於「歷次審判中」均自白，
      則縱被告於歷次審判中，僅只1次自白犯罪，自仍應認其
      該當毒品危害防制條例第17條第2項「審判中」之規定，
      而減輕其刑，司法實務通說亦認如此，是修法後之規定限
      縮須被告「歷次審判中」均自白，始有該條項減輕其刑規
      定之適用，顯然影響被告實質之刑罰，自有比較新舊法之
      必要。而經比較新舊法，以修正前毒品危害防制條例第17
      條第2項規定較有利於被告。
    ⑶據上，綜合比較之結果，以修正前毒品危害防制條例之規
      定，較為有利被告，自應適用修正前毒品危害防制條例第
      4條第1項、第2項、第17條第2項之規定。
    ⑷原審雖未及就毒品危害防制條例第4條第1項、第2 項、第1
      7條第2項為新舊法之比較說明，然因法律適用並無不同，
      是原判決適用行為時法論科，而未及比較新舊法適用，尚
      無不當，附此敘明。
  ㈡按海洛因、甲基安非他命屬毒品危害防制條例第2條第2項第1
    款、第2款所公告列管之第一、二級毒品，不得持有、販賣
    ，是核被告就附表一編號5、6所為，係犯修正前毒品危害防
    制條例第4條第2項之販賣第二級毒品罪；就附表一編號7所
    為，係犯修正前毒品危害防制條例第4條第1項之販賣第一級
    毒品罪。
  ㈢被告就前開販賣第一級、第二級毒品，而持有第一級、第二
    級毒品之低度行為，為販賣之高度行為所吸收，不另論罪。
  ㈣被告就附表一各編號所示販賣毒品犯行，犯意各別，行為互
    殊，應予分論併罰。
  ㈤刑之加重、減輕事由
　　⑴被告前因施用毒品案件，經臺灣南投地方法院以103年度易
      字第562號判決判處有期徒刑5月確定，於104年2月6日易
      科罰金執行完畢，有臺灣高等法院被告前案紀錄表在卷可
      按，其受有期徒刑之執行完畢後，5年內故意再犯本案有
      期徒刑以上之各罪，均為累犯，審酌被告前已因毒品案件
      經判處罪刑執行完畢，仍仍未記取教訓，猶漠視法紀，再
      為本案販賣毒品犯行，助長毒品之蔓延，造成購毒者身體
      健康之危害，可認兩者犯罪類型及罪質類同，被告自施用
      毒品戕害自身心健康，轉成協助、助長他人施用毒品，致
      使毒品散布氾濫，影響社會風氣與治安，顯見被告具有特
      別惡性，且對刑罰反應力薄弱，參照司法院釋字第775號
      解釋意旨並考量累犯規定所欲維護法益之重要性及事後矯
      正行為人之必要性，爰就附表一編號5、6、7所示販賣毒
      品犯行，除販賣第一級、第二級毒品罪法定本刑為死刑、
      無期徒刑部分依法不得加重外，其餘部分均依刑法第47條
      第1項規定加重其刑。
　　⑵按犯第4條至第8條之罪於偵查及審判中均自白者，減輕其
      刑，修正前毒品危害防制條例第17條第2項定有明文。被
      告就附表一編號5、6、7所示販賣毒品犯行，於偵查、原
      審及本院審理時均自白犯罪，故均應依修正前毒品危害防
      制條例第17條第2項之規定，減輕其刑。
　　⑶按刑之量定，為求個案裁判之妥當性，法律固賦予法院裁
      量權，但此項裁量權之行使，除應依刑法第57條規定，審
      酌行為人及其行為等一切情狀，為整體之評價，並應顧及
      比例原則與平等原則，使罪刑均衡，輕重得宜，以契合社
      會之法律感情。又刑法第59條規定犯罪之情狀可憫恕者，
      得酌量減輕其刑，其所謂「犯罪之情狀」，與同法第57條
      規定科刑時應審酌之一切情狀，並非有截然不同之領域，
      於裁判上酌減其刑時，應就犯罪一切情狀（包括第57條所
      列舉之10款事項），予以全盤考量，審酌其犯罪有無可憫
      恕之事由（即有無特殊之原因與環境，在客觀上足以引起
      一般同情，以及宣告法定低度刑，是否猶嫌過重等等），
      以為判斷。而販賣第一級毒品罪之法定刑雖為死刑或無期
      徒刑，然同為販賣第一級毒品之人，其原因動機不一，犯
      罪情節未必盡同，或有大盤毒梟者，亦有中、小盤之分，
      甚或僅止於小額之販賣，其販賣行為所造成危害社會之程
      度自屬有異，法律科處此類犯罪，所設之法定最低本刑卻
      同為「死刑或無期徒刑」，不可謂不重。於此情形，倘依
      其情狀處以較輕之徒刑，即足以懲儆，並可達防衛社會之
      目的者，自非不可依客觀之犯行與主觀之惡性二者加以考
      量其情狀，是否有可憫恕之處，適用刑法第59條之規定酌
      量減輕其刑，期使個案裁判之量刑，能斟酌至當，符合比
      例原則。被告就附表一編號7販賣第一級毒品之行為，無
      視國家對於杜絕毒品危害之禁令固屬不當，本應予責難，
      然被告販賣之金額非鉅，犯罪情節尚非至惡重大，僅因一
      時思慮不週，致罹重典，相對於長期大量販賣毒品之大毒
      梟而言，被告之犯行對社會治安及國民健康之危害相對較
      小，從被告之犯案情節觀之，縱依上述修正前毒品危害防
      制條例第17條第2項減刑，無異仍失之過苛而不盡情理，
      不免予人情輕法重之感，且難謂符合罪刑相當性及比例原
      則，更無從與大毒梟之惡行有所區隔，是其犯罪情狀相較
      於法定之重刑，在客觀上足以引起一般人之同情，情節尚
      堪憫恕，爰就被告所犯附表一編號7所示販賣第一級毒品
      犯行，依刑法第59條之規定，酌量減輕其刑。至於被告所
      犯附表一編號5、6所示販賣第二級毒品犯行，法定最輕本
      刑為7年以上有期徒刑，依刑法第47條第1項加重其刑及毒
      品危害防制條例第17條第2項減刑後，其法定最低刑度為3
      年7月以上有期徒刑，已無科以最低度刑猶嫌過重之情狀
      ，自無再適用刑法第59條規定酌量減輕其刑之餘地，附此
      敘明。
　　⑷又毒品危害防制條例第17條第1項規定：「犯第4條至第8條
      、第10條或第11條之罪，供出毒品來源，因而查獲其他正
      犯或共犯者，減輕或免除其刑。」所稱「供出毒品來源，
      因而查獲其他正犯或共犯」，係指被告供出毒品來源之有
      關資料，諸如前手之姓名、年籍、住居所、或其他足資辨
      別之特徵等，使調查或偵查犯罪之公務員因而對之發動調
      查或偵查並查獲者，亦即被告之「供出毒品來源」，與調
      查或偵查犯罪之公務員對之發動調查或偵查並進而查獲之
      間，論理上須具有先後且相當之因果關係。而其中所言「
      查獲」，除指查獲該其他正犯或共犯外，並兼及被告所指
      其毒品來源其事。是倘該正犯或共犯已因另案被查獲，惟
      其被查獲之案情與被告供出毒品之來源無關，或被告供出
      毒品來源前，調查或偵查犯罪之公務員已有確切之證據，
      足以合理懷疑該被查獲之人為被告之毒品來源，則嗣後之
      查獲與被告之供出毒品來源間，即欠缺先後且相當之因果
      關係，與上開減免其刑規定不符，而無其適用之餘地（最
      高法院97年度台上字第1475號判決、110年台上字第3819
      號判決參照）。查被告於108年2月23日警詢、偵訊時雖供
      稱本件毒品來源為戴國安（見偵22232卷第62至63頁，他1
      821卷第75至84、207至209頁），嗣經彰化警察局彰化分
      局於109年3月17日報請臺灣臺中地方檢察署檢察官指揮偵
      辦戴國安涉嫌販賣毒品案件，經臺灣臺中地方檢察署檢察
      官偵查後，就戴國安於107年11月17日至108年1月10日期
      間販賣第一級毒品海洛因及第二級毒品甲基安非他命予被
      告等犯行提起公訴，復經臺灣臺中地方法院109年度訴字
      第1294號判決判處罪刑確定（見本院卷第171至191頁），
      惟依證人即偵辦本件之員警潘○○於本院審理時證稱：我們
      偵辦王瑞揚的毒品案時，有監聽到王瑞揚疑似與上手交易
      毒品的情況，但是不知道對方的身分，所以就以涉嫌毒品
      危害防制條例第4條第1項之罪名向法院聲請監聽該上手的
      電話，後來該上手有跟家人聯絡，就確認為戴國安，並經
      由跟監王瑞揚，發現王瑞揚有跟戴國安見面交易等語（見
      本院卷第199至203頁），參以證人潘○○所製作之職務報告
      所載：「有關本分局於109年3月17日以彰警分偵字第1090
      010778號刑事案件報告書，報請偵辦戴國安涉嫌販賣第一
      級及第二級毒品案，本案係本分局查獲王瑞揚涉嫌毒品案
      ，因王男供述而追查戴國安到案，雖本分局偵辦王瑞揚涉
      嫌毒品案期間，對王男所持用之行動電話實施通訊監察，
      並循線對戴國安所持用之行動電話實施通訊監察，監察期
      間發現王瑞揚常與戴國安進行交易毒品，經查獲王瑞揚到
      案後，並經王男指稱而得知其毒品來源係源自戴國安」等
      旨（見本院上訴927卷一第245頁），復佐以偵辦本件員警
      於107年11月6日起至108年3月2日即對戴國安實施通訊監
      察，有臺灣彰化地方法院通訊監察書在卷為憑（見本院卷
      第231至249頁），堪認偵辦本案之員警透過對被告及戴國
      安所持用之行動電話實施通訊監察及跟監被告等偵查作為
      ，已有確切之證據，足以合理懷疑戴國安即為被告販賣毒
      品之來源，參以臺灣臺中地方檢察署109年6月18日中檢增
      露109偵緝46字第157942號函覆「本件為監聽王瑞揚實已
      查知戴國安身分，並另對戴國安使用之門號進行通訊監察
      ，並非王瑞揚提供上手資料」等語（見本院上訴927卷二
      第77頁），自難謂嗣後查獲戴國安與被告之供出毒品來源
      間，具有先後且相當之因果關係，依前揭意旨，自難認被
      告就附表一編號5、6、7所示販賣毒品犯行有毒品危害防
      制條例第17條第1項規定減免其刑之適用，附此敘明。
　　⑸又被告上開犯行各有加重、減輕其刑情況，應依刑法第71
      條規定先加重（不得加重部分除外）後，再依刑法第70條
      規定遞減輕之。
  ㈥沒收部分
　　⑴按犯第4條至第9條、第12條、第13條或第14條第1項、第2
      項之罪者，其供犯罪所用之物，不問屬於犯罪行為人與否
      ，均沒收之，毒品危害防制條例第19條第1項分別定有明
      文。查扣案之APPLE廠牌行動電話1支（插用門號00000000
      00號SIM卡1張，即原判決附表四編號8、10所示之物）係
      供被告與梁○○、陳○○聯繫附表一編號5、6、7所示販賣毒
      品事宜，業據被告於原審審理時供承明確（見原審1326卷
      第199至200頁），自屬被告遂行附表一編號5、6、7所示
      販賣毒品犯行所用之物，且本院酌以如宣告沒收，並無刑
      法第38條之2第2項所定「過苛之虞」、「欠缺刑法上之重
      要性」或「為維持受宣告人生活條件之必要」情形，應依
      毒品危害防制條例第19條第1項，分別於各該罪刑項下宣
      告沒收。
　　⑵另依刑法第38條之1第1項、第3項規定「犯罪所得，屬於犯
      罪行為人者，沒收之。但有特別規定者，依其規定。」、
      「前二項之沒收，於全部或一部不能沒收或不宜執行沒收
      時，追徵其價額」。查被告就附表一編號5、6、7所示販
      賣毒品犯行，均已向購毒者取得價款，為被告各次犯行之
      犯罪所得，且該等犯罪所得並未扣案，自應依上開規定，
      於被告所犯各罪項下宣告沒收，並諭知於全部或一部不能
      沒收或不宜執行沒收時，追徵其價額。
五、本院之判斷
　㈠原審認被告上開販賣第一級、第二級毒品之犯行，事證俱屬
    明確，並依刑法第57條規定，以行為人之責任為基礎，審酌
    被告販賣毒品予他人，足以使人施用後，導致精神障礙與性
    格異常，甚至造成人民生命健康受損之危險以及成癮性，嚴
    重戕害國人身體健康，及被告到案後坦承全部犯行，態度良
    好，再考量其犯罪之手段、販賣毒品之期間、次數、數量、
    金額及其智識程度、家庭經濟狀況等一切情狀，分別量處如
    附表一編號5、6、7主文欄所示之刑，並敘明沒收之依據及
    理由，核其認事用法均無違誤，量刑亦屬妥適，應予維持。
　㈡被告上訴意旨雖主張就附表一編號5、6、7所示犯行應依毒品
    危害防制條例第17條第1項減刑云云，惟被告就附表一編號5
    、6、7所示犯行並無毒品危害防制條例第17條第1項減刑規
    定之適用，業如前述，是被告執此提起上訴，並無理由，應
    予駁回。
　㈢被告上訴意旨雖另主張原審判決就附表一編號5、6、7所示犯
    行量刑尚嫌過重，請求從輕量刑等語。惟按刑罰之量定，屬
    法院自由裁量之職權行使，應審酌刑法第57條所列各款事由
    及一切情狀，為酌量輕重之標準，並非漫無限制；量刑輕重
    係屬事實審法院得依職權自由裁量之事項，苟已斟酌刑法第
    57條各款所列情狀而未逾越法定刑度，不得遽指為違法；且
    在同一犯罪事實與情節，如別無其他加重或減輕之原因，下
    級審量定之刑，亦無過重或失輕之不當情形，則上級審法院
    對下級審法院之職權行使，原則上應予尊重（最高法院72年
    度臺上字第6696號、75年度臺上字第7033號判例意旨參照）
    。原審前述量刑已以被告之責任為基礎，並審酌刑法第57條
    各款規定，就刑度詳為審酌並敘明理由，既未逾越法定刑度
    ，復未濫用自由裁量之權限，所為量刑核無不當或違法，且
    無輕重失衡情形，自不得遽指為違法，是被告執此上訴，亦
    無理由，應予駁回。
　㈣又被告所犯附表一所示三罪所處之有期徒刑均為不得易科罰
    金及易服社會勞動之刑，依刑法第50條、第53條之規定，應
    定其應執行之刑。本院衡酌被告所犯各罪侵害法益之異同、
    對侵害法益之加重效應、時間、空間之密接程度，再考量刑
    罰邊際效應隨刑期而遞減及行為人所生痛苦程度隨刑期而遞
    增之情形、受刑人復歸社會之可能性，而為整體評價後，就
    附表一所示三罪所處之有期徒刑，定其應執行有期徒刑8年2
    月。 
據上論斷，應依刑事訴訟法第368 條，刑法第51條第5款，判決
如主文。
本案經檢察官何宗霖提起公訴，檢察官林俊杰追加起訴，檢察官
陳佳琳到庭執行職務。 
中　　華　　民　　國　　110 　年　　7 　　月　　27  　日
　　        刑事第七庭   審判長法　官  梁  堯  銘
                               法　官  王  鏗  普
                               法　官  羅  國  鴻
以上正本證明與原本無異。
如不服本判決應於收受送達後20日內向本院提出上訴書狀，其未
敘述上訴理由者，並得於提起上訴後20日內向本院補提理由書狀
（均須按他造當事人之人數附繕本）「切勿逕送上級法院」。
 
                               書記官  吳  姁  穗 

中　　華　　民　　國　　110 　年　　7 　　月　　27　　日
【附表一】
編號 購毒者 交易時間 交易地點 交易方式 主    文 （原審判決） 5 ︿ 追 加 起 訴 書 犯 罪 事 實 一 之 ㈢ ﹀ 梁○○ 107年11月25日10時4分後之某時 （追加起訴書誤載為8時31分許） 南投縣埔里鎮仁愛路之仁愛公園 王瑞揚於107年11月25日8時31分、10時4分許，以其持用APPLE廠牌行動電話（插用門號0000000000號SIM卡1張）與梁○○持用之門號0000000000號行動電話聯繫交易甲基安非他命之事宜後，雙方遂於左列時間、地點見面，王瑞揚將甲基安非他命1包交付予梁○○，並向梁○○收取1000元之價金。 王瑞揚販賣第二級毒品，累犯，處有期徒刑參年柒月。扣案如附表四編號8、10所示之物均沒收；未扣案之犯罪所得新臺幣壹仟元沒收，於全部或一部不能沒收或不宜執行沒收時，追徵其價額。 6 ︿ 追 加 起 訴 書 犯 罪 事 實 一 之 ㈣ ﹀ 梁○○ 107年12月12日12時11分許（追加起訴書誤載為8時13分許） 南投縣埔里鎮仁愛路之仁愛公園 王瑞揚於107年12月12日8時13分、10時49分、11時24分、12時4分、12時11分許，以其持用APPLE廠牌行動電話（插用門號0000000000號SIM卡1張）與梁○○持用之門號0000000000號行動電話聯繫交易甲基安非他命之事宜後，雙方遂於左列時間、地點見面，王瑞揚將甲基安非他命1包交付予梁○○，並向梁○○收取2000元之價金。 王瑞揚販賣第二級毒品，累犯，處有期徒刑參年捌月。扣案如附表四編號8、10所示之物均沒收；未扣案之犯罪所得新臺幣貳仟元沒收，於全部或一部不能沒收或不宜執行沒收時，追徵其價額。 7 ︿ 追 加 起 訴 書 犯 罪 事 實 一 之 ㈤ ﹀ 陳○○ 108 年1 月2日16時許 （追加起訴書誤載為15時25分許） 南投縣○○鎮○○路000 ○00號之統一超商 王瑞揚於108年1月2日15時25分許，以其持用APPLE廠牌行動電話（插用門號0000000000號SIM卡1張）與陳○○持用之門號0000000000號行動電話聯繫交易海洛因事宜後，雙方遂於左列時間、地點見面，陳○○將購買海洛因之價金1000元交予王瑞揚，王瑞揚則先行離去後，再返回左列地點，將海洛因1包交予陳○○。 王瑞揚販賣第一級毒品，累犯，處有期徒刑柒年捌月。扣案如附表四編號8、10所示之物均沒收；未扣案之犯罪所得新臺幣壹仟元沒收，於全部或一部不能沒收或不宜執行沒收時，追徵其價額。